---
title: "R Homework 1"
author: "Георги Божинов 81333 курс 3 група 1"
output:
  html_document:
    df_print: paged
  word_document: default
  pdf_document:
    latex_engine: xelatex
---

```{r, message=FALSE}
library(UsingR)
attach(Cars93)
```

Задача 1:

Модел на петте най-скъпи коли
```{r}
mp <- data.frame(Price, Model)
head(mp[order(-mp$Price),], 5)
```

Брой цилиндри на най-мощните спортни коли
```{r}
sport_cars <- Cars93[Type=="Sporty",]
cp <- data.frame(sport_cars$Horsepower, sport_cars$Cylinders)
head(cp[order(-cp$sport_cars.Horsepower),], 3)
```

Мили за галон -> Литри за 100 километра

Градско:
```{r}
282.48/MPG.city
```

Магистрала:
```{r}
282.48/MPG.highway
```

Връзка между брой цилиндри и мили за галон
```{r}
plot(Cylinders, MPG.city, xlab='Cylinders', ylab='MPG.city')

plot(Cylinders, MPG.highway, xlab='Cylinders', ylab='MPG.highway')
```

Виждаме, че колкото повече цилиндри има кола,
толкова по-малко мили за галон може да измине.
И съответно толкова повече литри изхабява за 100 километра.

Връзка между обем на двигателя и мощността на колата.
Намираме и outliers с функция identify.

```{r}
plot(EngineSize, Horsepower)
abline(lm(Horsepower~EngineSize))
p <- identify(EngineSize, Horsepower)
```

Корелация с outliers, изглежда като линеен модел, тъй като корелацията е > 0.5.

```{r}
cor(Horsepower, EngineSize)
```

Махаме outliers ( емпирично ).

```{r}
p <- c(5, 6, 8, 10, 11, 17, 18, 19, 28, 38, 48, 50, 51, 52, 57, 59, 63)
Horsepower2 <- Horsepower[-c(p)]
EngineSize2 <- EngineSize[-c(p)]
```

Графика без outliers.

```{r}
plot(EngineSize2, Horsepower2)
abline(lm(Horsepower2~EngineSize2))
```

Доближаваме се до линеен модел с по-добра корелация.

```{r}
cor(Horsepower2, EngineSize2)
```

Извод: Махането на outliers увеличава корелацията. Моделът се доближава все повече до линеен.
```{r}
cor(Horsepower, EngineSize, method = "spearman")
```

Сравняваме корелацията с метод, който изпълнява по-строга корелация. Почти същата е като "емпиричната".

```{r}
qqplot(Passengers, Price)
```

Извод: Пътниците са управляваща група. От графиката виждаме за кои ценови интервали по колко пътника може да побере колата.

Задача 2:

Фак. номер 81333
```{r}
x <- runif(50, 0, 4)
y <- rexp(50, 1/4)

boxplot(x, y, horizontal = T)
```

От резултатите виждаме, че 50 наблюдения не винаги стигат, за да се прояват характеристиките на разпределението. Равномерното разпределение не винаги изглежда съвсем симетрично, а експоненциалното не винаги е с голяма дясна опашка. Функциите се държат добре в повечето случаи, но 100 наблюдения биха били по-добър критерий.

```{r}
x <- rexp(50, 1/4)
hist(x, probability = T)
# Empirical density
lines(density(x), col="red")
# Theoretical density
lines(sort(x), dexp(sort(x), rate=1/4), col="blue", lty=2, lwd=2)
```

Тук отново се вижда, че наблюденията са малко. Има голямо разминаваме между плътностите.

Задача 3:

```{r}
prob_of_sum <- function(k, t, n = 100) {
  k_count <- 0
  for (i in 1:n) {
    x <- sample(0:t, 4, replace=T)
    if(x[1] + 2*x[2] + 3*x[3] + x[4] == k) {
      k_count <- k_count + 1
    }
  }
  
  return(k_count/n)
}


experiments <- c()
probabilities <- c()

t <- sample(1:10, 1)
k <- sample(10:30, 1)

for (i in seq(100, 1000, 100)) {
  experiments <- append(experiments, i)
  
  prob <- prob_of_sum(k, t, i)
  
  probabilities <- append(probabilities, prob)
}

qqplot(experiments, probabilities)
```

Правим 10 последователни експерименти от 100 до 1000 със стъпка 100 и чертаем графика за вероятността да получим съответната сума. Сравняваме го с теоретично разпределение чрез qqplot.